臺灣新北地方法院刑事判決
111年度審訴字第323號
公  訴  人  臺灣新北地方檢察署檢察官
被      告  唐先轅


上列被告因傷害案件，經檢察官提起公訴（109年度偵字第40067
號），被告於本院準備程序中就被訴事實為有罪之陳述，經本院
合議庭裁定由受命法官獨任進行簡式審判程序，判決如下：
    主  文
唐先轅犯傷害罪，處拘役貳拾日，如易科罰金，以新臺幣壹仟元
折算壹日。
    事  實
一、唐先轅於民國109年7月19日19時15分許，步行在新北市蘆洲
    區環堤大道與永康街旁之人行陸橋時，遭郭益維騎乘自行車
    不慎自後撞擊，雙方因而發生口角爭執，郭益維並以雙手推
    唐先轅一下，致唐先轅心生不滿，竟基於傷害人之身體之犯
    意，徒手毆打郭益維，致郭益維受有頭皮鈍傷伴有左顳腫痛
    、左頸發紅、頭暈、疑似腦震盪之傷害。
二、案經郭益維訴由新北市政府警察局蘆洲分局報告臺灣新北地
    方檢察署檢察官偵查起訴。　　
    理  由
壹、程序方面：
    本件被告唐先轅所犯係死刑、無期徒刑、最輕本刑為3年以
    上有期徒刑以外之罪，其於準備程序中就被訴事實為有罪之
    陳述，經法官告知簡式審判程序之旨，並聽取公訴人及被告
    之意見後，依刑事訴訟法第273條之1第1項規定，由本院合
    議庭裁定由受命法官獨任進行簡式審判程序，且依刑事訴訟
    法第273條之2及第159條第2項規定，不適用傳聞法則有關限
    制證據能力之相關規定，合先敘明。
貳、實體方面：
一、上揭犯罪事實，業經被告唐先轅於偵查中、本院準備程序及
    審理時均坦承不諱，核與證人即告訴人郭益維於警詢時及偵
    查中之證述相符，並有新北市立聯合醫院甲種診斷書1紙、
    監視器錄影畫面截圖照片5張、臺灣新北地方檢察署檢察事
    務官勘驗筆錄暨監視器錄影畫面截圖照片2份、監視器錄影
    畫面檔案光碟1片在卷可稽（見109年度偵字第40067號偵查
    卷第13至19頁、110年度偵字第7544號偵查卷第5至31頁），
    足認被告之自白與事實相符，洵堪採為認定事實之依據。事
    證明確，被告犯行已堪認定，應依法論科。
二、論罪科刑：
  ㈠核被告所為，係犯刑法第277條第1項之傷害罪。
  ㈡爰審酌被告遇事不知理性處理，僅因細故即徒手傷人，未能
    尊重他人之身體法益，因雙方對於賠償之認知差距過大，迄
    未達成和解，惟念其犯罪後坦承犯行，態度尚可，且本件衝
    突之起因實係因告訴人騎自行車先不慎撞擊被告，雙方發生
    口角爭執後，告訴人又有以雙手推被告之舉動所導致，並兼
    衡其素行、犯罪之動機、目的、手段、告訴人所受傷害程度
    ，及其自陳專科肄業之智識程度，現從事自營9人座客車駕
    駛工作、須扶養母親之生活狀況等一切情狀，量處如主文所
    示之刑，並諭知如易科罰金之折算標準。
據上論斷，應依刑事訴訟法第273條之1第1項、第299條第1項前
段，刑法第277條第1項、第41條第1項前段，刑法施行法第1條之
1第1項，判決如主文。
本案經檢察官黃育仁提起公訴，經檢察官張啓聰到庭執行職務。
中　　華　　民　　國　　111 　年　　5 　　月　　4 　　日
                  刑事第二十五庭  法  官      曾淑娟
如不服本判決，應於判決送達後20日內敘明上訴理由，向本院提
出上訴狀（應附繕本），上訴於臺灣高等法院。其未敘述上訴理
由者，應於上訴期間屆滿後20日內向本院補提理由書「切勿逕送
上級法院」。
                                  書記官　     王若安 
中　　華　　民　　國　　111 　年　　5 　　月　　6 　　日
附錄本案論罪科刑法條全文：
中華民國刑法第277條
傷害人之身體或健康者，處5年以下有期徒刑、拘役或50萬元以
下罰金。
犯前項之罪，因而致人於死者，處無期徒刑或7年以上有期徒刑
；致重傷者，處3年以上10年以下有期徒刑。